【裁判字號】    97,訴,276
【裁判日期】    970331
【裁判案由】    毒品危害防制條例
【裁判全文】
臺灣高雄地方法院刑事判決              96年度易字第3249號
公  訴  人  臺灣高雄地方法院檢察署檢察官
被      告  甲○○
上列被告因違反毒品危害防制條例等案件，經檢察官提起公訴（
96年度偵字第1694 0、21012 號、96年度毒偵字第7463、1059 5
號），本院適用簡式審判程序，判決如下：
    主  文
甲○○所犯如附表所示竊盜、違反毒品危害防制條例等伍罪，各
處如附表所載之刑。應執行有期徒刑貳年肆月。
    事  實
一、甲○○前於民國90年間，因施用毒品案件，經本院以90年度
    毒聲字第4542號裁定送觀察勒戒，因認有繼續施用毒品傾向
    ，經本院以90年度毒聲字第4953號裁定送強制戒治，嗣經本
    院以91年度毒聲字第3115號裁定停止戒治，所餘戒治期間付
    保護管束，於91年8 月12日保護管束期滿視為執行完畢。詎
    於前開強制戒治視為執行完畢後5 年內，先後基於施用第一
    級毒品、施用第二級毒品之犯意：（一）於96年7 月18日上
    午7 、8 時許，在高雄市○○區○○路15號2 樓之2 住處，
    以將海洛因摻水後，以針筒注射方式，施用第一級毒品海洛
    因1 次；（二）於96年10月19日上午8 時許，在高雄市○○
    區○○路15號2 樓之2 住處，以將海洛因摻水後，以針筒注
    射方式，施用第一級毒品海洛因1 次；（三）於96年10月19
    日上午9 時許，在高雄市○○區○○路15號2 樓之2 住處，
    以將甲基安非他命置於玻璃球內以火燒烤後，吸食所產生煙
    霧方式，施用第二級毒品甲基安非他命1 次。嗣因甲○○分
    別於96年7 月19日下午2 時30分許，在高雄縣林園鄉○○路
    與潭平路交岔路口處；於96年10月21日上午7 時35分，在高
    雄縣林園鄉○○路○段127 號前，先後均因涉嫌竊盜，為警
    查獲，其中96年7 月18日之犯行部分，經其同意採尿送驗而
    查知。其中96年10月19日之犯行部分，甲○○於接受警察調
    查期間，在偵查機關未發覺其犯最之前，主動坦承施用第一
    、二級毒品，而願接受裁判。
二、甲○○於96年5 月10日凌晨1 時許，行經台中市○○區○○
    路三段宏福一巷16號前，見劉深熇所有車牌號碼SN-0743 號
    自用小客車停放該處，且將汽車鑰匙插放在汽車啟動鎖上，
    遂意圖為自己不法之所有，以該鑰匙啟動上開汽車後，駕駛
    離去，而竊得該車。嗣於96年5 月11日上午10時30分許，駕
    駛上開贓車行經台中縣龍井鄉○○○路194 號前，因另案通
    緝為警逮捕，經以贓車辨識系統查詢所駕駛為失竊贓車，因
    而查獲。
三、甲○○於96年7 月13日下午5 時許，行經在高雄縣鳳山市○
    ○路39之3 號前，見陳建璽所有之車牌號碼J9-7142 號自用
    小貨車停放該處，且將汽車鑰匙插置在車門上，遂以該鑰匙
    啟動上開汽車後，駕駛離去，而竊得該車。嗣於96年7 月19
    日下午2 時30分許，黃佩祺駕駛上開汽車，行經高雄縣林園
    鄉○○○路「全國超商」前，因警方發覺其駕駛失竊贓車，
    攔檢盤查，甲○○加速逃逸，經警在高雄縣林園鄉○○路與
    潭平路口處，攔截查獲。
四、案經高雄市政府警察局新興分局、林園分局及台中縣警察局
    烏日分局報告台灣台中地方法院檢察署呈請臺灣高等法院檢
    察署檢察長令轉臺灣高雄地方法院檢察署檢察官偵查起訴。
    理  由
一、上開犯罪事實，業據被告甲○○於本院審理中坦白承認（參
    本院97年度訴字第276 號卷第63、70、73至75頁）；核與證
    人即被害人劉深熇、陳建璽分別於警詢及偵查中證述情節相
    符。此外，並有贓物認領保管單、門號0000000000號行動電
    話申請人資料、搜索扣押筆錄、扣押物品目錄表、臺灣檢驗
    科技股份有限公司濫用藥物尿液檢驗報告等資料附卷足資佐
    證。又按修正毒品危害防制條例就施用毒品者，祇於「初犯
    」及「5 年後再犯」等2 種情形，有其追訴條件之限制，即
    須於初犯經觀察、勒戒或強制戒治釋放後，5 年內均無施用
    毒品之行為，始能認其前所實施之觀察、勒戒或強制戒治已
    足遮斷毒癮，而得於5 年後再犯時，再予適用初犯之規定，
    重行觀察、勒戒等程式。倘5 年內已經再犯，被依法追訴處
    罰，縱其第3 次（或第3 次以上）施用毒品之時間在初犯釋
    放5 年以後，即與「5 年後再犯」之情形有別，且因已於「
    5 年內再犯」，顯見其再犯率甚高，原實施觀察、勒戒或強
    制戒治，已無法收其實效，而無5 年戒斷期之存在，自無再
    經觀察、勒戒及強制戒治之必要，應由檢察官逕行起訴，最
    高法院95年度台非字第59、65號判決意旨參照。查被告因施
    用毒品案件，經本院以90年度毒聲字第4542號裁定送觀察勒
    戒，因認有繼續施用毒品傾向，經本院以90年度毒聲字第
    4953 號 裁定送強制戒治，嗣經本院以91年度毒聲字第3115
    號裁定停止戒治，所餘戒治期間付保護管束，於91年8 月12
    日保護管束期滿視為執行完畢，有臺灣高等法院被告前案紀
    錄表在卷可參，因被告96年7 月18日施用第一級毒品犯行，
    係於強制戒治視為執行完畢後5 年內再犯，訴追條件應無欠
    缺；復因被告於96年7 月18日犯施用第一級毒品後，再於96
    年10月19日再犯施用第一級毒品、施用第二級毒品犯行，已
    非屬「5 年後再犯」之情形，揆諸上開判決意旨，本件被告
    96年10月19日之施用第一、二級毒品犯行，訴追條件亦無欠
    缺，依法均應為實體裁判。綜上，本件事證明確，被告竊盜
    及施用第一級毒品、施用第二級毒品之犯行，均堪予認定。
二、核被告就附表編號1 、2 部分所為，均係犯毒品危害防制條
    例第10條第1 項之施用第一級毒品罪；如附表編號3 所示犯
    行，則係犯同條例第10條第2 項之施用第二級毒品罪；如附
    表編號4 、5 所示犯行，均係犯刑法第320 條第1 項之竊盜
    罪。被告持有海洛因、甲基安非他命之低度行為，應分別為
    施用海洛因、甲基安非他命之高度行為所吸收，均不另論罪
    。被告所犯如附表所示之竊盜、施用第一級毒品、施用第二
    級毒品等5 罪間，犯意各別、時地分殊，應分論併罰。被告
    因涉嫌竊盜經警調查中，於如附表編號2 、3 所示施用第一
    級毒品、施用第二級毒品犯行，未經偵查機關發覺前，主動
    向警方坦承另犯有如附表編號2 、3 所示犯行，而願接受裁
    判，業據被告供承在卷（參本院97年度訴字第276 號卷第63
    、70、73至75頁），並有被告警詢筆錄可證（見高縣林警偵
    移字第0960016737號警卷第2 頁），堪認符合自首要件，爰
    就如附表編號2 、3 所示犯行，依刑法第62條前段之規定，
    減輕其刑。審酌被告正值青壯，不思循正當途逕取得財物，
    恣意竊取他人財物，殊不足取，又其施用毒品，足以戕害其
    身心，前因施用毒品，經觀察勒戒、強制戒治執行完畢，又
    為本件施用毒品犯行，顯見自制力不佳；惟另考量被告犯後
    均坦承犯行，態度良好，應有悔意，又施用毒品行為於本質
    上係屬自我戕害行為，反社會性之程度應屬較低，及其竊取
    物品價值，犯罪之動機、方法等一切情狀，各量處如附表所
    示之刑，並依刑法第51條第5 款之規定，定其應執行之刑。
據上論斷，應依刑事訴訟法第273 條之1 第1 項、第299 條第1
項前段，毒品危害防制條例第10條第1 項、第2 項，刑法11條前
段、第320 條第1 項、第62條前段、第51條第5 款，刑法施行法
第1 條之1 ，判決如主文。
本案經檢察官乙○○到庭執行職務。
中    華    民    國    97    年    3     月    31    日
                  刑事第十五庭  法  官   戴韻玲
以上正本證明與原本無異。
如不服本判決應於收受本判決後10日內向本院提出上訴書狀，並
應敘述具體理由，如未敘述上訴理由者，應於上訴期間屆滿後20
日內補提理由書狀於本院（均須按他造當事人之人數附繕本）「
切勿逕送上級法院」。
中    華    民    國    97    年    3     月    31    日
                                書記官   楊馥如
附錄本案論罪科刑法條全文：
刑法第320條
意圖為自己或第三人不法之所有，而竊取他人之動產者，為竊盜
罪，處5 年以下有期徒刑、拘役或5 百元以下罰金。
意圖為自己或第三人不法之利益，而竊佔他人之不動產者，依前
項之規定處斷。
前二項之未遂犯罰之。
毒品危害防制條例第10條
施用第一級毒品者，處 6 月以上 5 年以下有期徒刑。
施用第二級毒品者，處 3 年以下有期徒刑。
附表
┌──┬───────┬────────┬──────────────┬───┐
│編號│犯罪事實      │所犯法條        │主文                        │備註  │
│    │              │                ├───────┬──────┤      │
│    │              │                │ 罪名         │宣告刑      │      │
├──┼───────┼────────┼───────┼──────┼───┤
│1   │事實欄一（一）│違反毒品危害防制│施用第一級毒品│有期徒刑拾月│      │
│    │              │條例第10條第1 項│              │            │      │
├──┼───────┼────────┼───────┼──────┼───┤
│2   │事實欄一（二）│違反毒品危害防制│施用第一級毒品│有期徒刑捌月│自首  │
│    │              │條例第10條第1 項│              │            │      │
├──┼───────┼────────┼───────┼──────┼───┤
│3   │事實欄一（三）│違反毒品危害防制│施用第二級毒品│有期徒刑肆月│自首  │
│    │              │條例第10條第2 項│              │            │      │
├──┼───────┼────────┼───────┼──────┼───┤
│4   │事實欄二      │刑法第320條第1項│竊盜          │有期徒刑肆月│      │
├──┼───────┼────────┼───────┼──────┼───┤
│5   │事實欄三      │刑法第320條第1項│竊盜          │有期徒刑肆月│      │
└──┴───────┴────────┴───────┴──────┴───┘


司法院資訊處製作；財團法人民間司法改革基金會備份。
